【裁判字號】    95,易,2511
【裁判日期】    951130
【裁判案由】    竊盜
【裁判全文】
臺灣臺北地方法院刑事判決              95年度易字第2511號
公  訴  人  臺灣臺北地方法院檢察署檢察官
被      告  乙○○
                    （現另案於臺灣臺北監獄執行中）
上列被告因竊盜案件，經檢察官提起公訴（九十五年度偵字第二
○六九二號），經被告就被訴事實為有罪之陳述，由本院合議庭
裁定進行簡式審判程序，判決如下：
    主  文
乙○○踰越門扇，夜間侵入住宅竊盜，處有期徒刑捌月；又連續
攜帶兇器，毀越門扇，夜間侵入住宅竊盜，累犯，處有期徒刑壹
年；應執行有期徒刑壹年貳月。
    事  實
一、乙○○前於(1)民國八十九年間因偽造貨幣罪，經臺灣高等法
    院以九十年度上訴字第一二二九號判決處有期徒刑三年一月
    （再經最高法院以九十年度台上字第五五二七號駁回上訴確
    定）；另(2)於九十年間因搶奪罪、毒品危害防制條例案件，
    經本院以九十一年度訴字第一○二號判決處有期徒刑十月、
    九十年度簡字第二二八七號判決處有期徒刑六月確定，；(1)
    、(2)等三案合併定應執行有期徒刑四年二月，於九十四年二
    月三日縮短刑期假釋，至九十五年三月二十二日假釋期滿，
    未經撤銷假釋，其未執行之部分以已執行論。猶不知悔改，
    先意圖為自己不法之所有，於附表編號一所示之時地，以如
    表編號一所示之方法，竊取如附表編號一所示之物；後另再
    基於概括之犯意，於附表編號二、三所示之時地，以如附表
    編號二、三所示之方法，竊取如附表編號二、三所示之物。
    嗣乙○○因另案經臺灣臺北地方法院檢察署檢察官通緝，而
    於九十五年八月十一日下午九時二十分許，在臺北市信義區
    ○○○路五段、虎林街口永春捷運站四號出口處為警逮捕，
    並於附表編號三所示之窗戶採得指紋電腦比對後，始循線查
    知上情。
二、案經臺北市政府警察局信義分局報請臺灣臺北地方法院檢察
    署檢察官偵查後起訴，經本院裁定進行簡式審判程序。
    理  由
一、訊據被告乙○○就於如附表所示之時、地以附表所示之方法
    竊取被害人甲○○、丙○○、丁○○所有如附表所示之財物
    等事實，於本院調查、審理時均白承不諱（見本院九十五年
    十一月二十七日筆錄），經查：
  (一)編號一之部分，另經證人甲○○於警訊證述明確（依據刑事
    訴訟法第一百五十九條之五第一項前段具有證據能力）；
  (二)編號二之部分，亦經證人丙○○於警訊證述明確（依據刑事
    訴訟法第一百五十九條之五第一項前段具有證據能力）；
  (三)編號三之部分：
    1.經證人丁○○證述明確，並有臺北市政府警察局信義分局
      九十五年九月十一日電話訪問記錄表（見偵查卷第六頁）
      附卷可稽（依據刑事訴訟法第一百五十九條之五第一項前
      段具有證據能力）；
    2.另於附表編號三所示現場廚房左側窗戶外側右扇玻璃窗右
      側緣採得之指紋，經送內政部警政署刑事警察局以指紋電
      腦比對法、人工指紋特徵點比對法，結果與該局檔存被告
      指紋卡左拇指指指紋相符等情，此有內政部刑事警察局九
      十五年七月十日刑紋字第○九五○○九三二七六號鑑驗書
      、現場採證照片（見偵查卷第四一頁）、被告指紋卡片、
      臺北市政府警察局信義分局刑事現場勘查報告（見偵查卷
      第四三頁）、現場圖、現場照片（見偵查卷第四四頁以下
      至六一頁）、現場鐵窗遭破壞照片（見偵查卷第五十頁）
      。
  (四)是依上開證人指述內容及卷附之各項文書、證物等補強證據
    已足資擔保被告於本院調查、審理中所為之上開任意性自白
    之真實性，按據刑事訴訟法第一百五十六條之規定，自得據
    被告前開任意性自白及各該補強證據，採信被告任意、真實
    之自白，認本件事證明確，被告犯行洵堪認定，應予依法論
    科。
二、查被告行為後，刑法於九十四年二月二日公布，於九十五年
    七月一日施行。按行為後法律有變更者，適用行為時之法律
    ，但行為後之法律有利於行為人者，適用最有利於行為人之
    法律，現行刑法第二條第一項訂有明文。此條規定乃與刑法
    第一條罪刑法定主義契合，而貫徹法律禁止溯及既往原則，
    係規範行為後法律變更所生新舊法律比較適用之準據法，是
    刑法第二條本身雖經修正，但刑法第二條既屬適用法律之準
    據法，本身尚無比較新舊法之問題，應一律適用裁判時之現
    行刑法第二條規定以決定適用之刑罰法律，先予辨明。又以
    本次刑法修正之比較新舊法，應就罪刑有關之共犯、未遂犯
    、想像競合犯、牽連犯、連續犯、結合犯，以及累犯加重、
    自首減輕暨其他法定加減原因（如身分加減）與加減例等一
    切情形，綜其全部罪刑之結果而為比較，最高法院九十五年
    五月二十三日著有九十五年度第八次刑庭會議決議可資參照
    。經查：
  (一)刑法第三百二十條第一項普通竊盜罪，法定刑得科或併科銀
    元五百元以下罰金，據修正後刑法施行法增訂第一條之一：
    「中華民國九十四年一月七日刑法修正施行後，刑法分則編
    所定罰金之貨幣單位為新臺幣。九十四年一月七日刑法修正
    時，刑法分則編未修正之條文定有罰金者，自九十四年一月
    七日刑法修正施行後，就其所定數額提高為三十倍。但七十
    二年六月二十六日至九十四年一月七日新增或修正之條文，
    就其所定數額提高為三倍」及刑法第三十三條第五款修正為
    ：「主刑之種類如下：五、罰金：新臺幣一千元以上，以百
    元計算之」等規定，是依修正後之法律，刑法第三百二十條
    第一項罪所得科處之罰金刑最高為新臺幣一萬五千元、最低
    為新臺幣一千元；然依被告行為時之刑罰法律，即罰金罰鍰
    提高標準條例第一條前段規定之提高倍數十倍及刑法第三十
    三條第五款規定之罰金最低額一元計算，該罪之罰金刑最高
    為銀元一萬五千元，最低額為銀元三十元，換算為新臺幣，
    最高額雖與新法同為新臺幣一萬五千元，然最低額僅為新臺
    幣三十元。因此，比較上述修正前、後之刑罰法律，自以被
    告修正施行前即行為時關於科處罰金刑之法律較有利於被告
    。
  (二)九十五年七月一日修正施行前刑法第五十五條後段牽連犯、
    第五十六條連續犯之規定業經修正公布刪除，則被告之犯行
    ，因行為後新法已刪除牽連犯、連續犯之規定，此刪除雖非
    犯罪構成要件之變更，但顯已影響行為人刑罰之法律效果，
    自屬法律有變更。修正前刑法第五十五條牽連犯，第五十六
    條連續犯規定，前者加重其刑至二分之一，後者從一重罪處
    斷；而上開規定於修正刪除後，刑法就行為罪數，除接續犯
    、想像競合犯、結合犯等實質上或裁判上一罪，以一罪論處
    原則上採取一罪一罰及數罪併罰，故修正前之處罰結果，顯
    較修正刑法規定一罪一罰或數罪併罰對被告有利。
  (三)修正後新刑法第四十七條第一項規定：「受徒刑之執行完畢
    ，或一部之執行而赦免後，五年以內故意再犯有期徒刑以上
    之罪者，為累犯，加重本刑至二分之一。」，而修正前舊同
    條則規定為：「受有期徒刑之執行完畢，或受無期徒刑或有
    期徒刑一部之執行而赦免後，五年以內再犯有期徒刑以上之
    罪者，為累犯，加重本刑至二分之一。」，本件被告係於於
    前案執行完畢後，五年內故意再犯他罪，不論依舊法第四十
    七條之規定，抑或新法第四十七條第一項之規定，均構成累
    犯，對被告而言並無有利或不利之情形。
  (四)綜合上述之比較，揆諸前揭最高法院決議及修正後刑法第二
    條第一項前段、後段規定之「從舊、從輕」原則，自應適用
    被告行為時之法律應適用被告行為時之舊法，故以下未特別
    敘明者，均係指修正前之舊法，核先敘明。
三、被告於附表編號三之行為時於現場拾得之工具木棍，質地均
    屬堅硬厚實，足以使重力、破壞鐵窗，其於客觀上既均係得
    持以攻擊人身，對人之生命、身體、安全構成威脅，具有相
    當危險性之器械，自與刑法第三百二十一條第一項第三款之
    構成要件相當，是核被告竊取他人財物之行為，係犯刑法第
    三百二十一條第一項第一款、第二款之加重竊盜罪；另附表
    編號二之行為，則係犯行法第三百二十條第一項之普通竊盜
    罪；再附表編號三之行為則係犯刑法第三百二十一條第一項
    第一款、第二款、第三款之加重竊盜罪。被告先後於附表編
    號二、三犯行，時間緊接，罪名與犯罪構成要件相同，顯係
    基於概括犯意為之，應依連續犯之規定論以一罪，並依法加
    重其刑。查被告前於(1)八十九年間因偽造貨幣罪，經臺灣高
    等法院以九十年度上訴字第一二二九號判決處有期徒刑三年
    一月（再經最高法院以九十年度台上字第五五二七號駁回上
    訴確定）；另(2)於九十年間因搶奪罪、毒品危害防制條例案
    件，經本院以九十一年度訴字第一○二號判決處有期徒刑十
    月、九十年度簡字第二二八七號判決處有期徒刑六月確定，
    ；(1)、(2)等三案合併定應執行有期徒刑四年二月，於九十四
    年二月三日縮短刑期假釋，至九十五年三月二十二日假釋期
    滿，未經撤銷假釋，其未執行之部分以已執行論，有臺灣高
    等法院被告前案紀錄表附卷可按，未滿五年，再犯本件有期
    徒刑以上之罪，為累犯，應依刑法第四十七條遞加重其刑。
    被告所犯上開附表編號一之罪與其餘之部分，犯意個別，行
    為互殊，應分論併罰。就被告(1)附表編號一、三之行為地點
    、附表編號一、三所犯法條漏載第一款、既未遂之認定、竊
    得物品等誤漏載（詳如附表所示），尚有未洽，然已經公訴
    蒞庭檢察官當庭陳明更正；(2)被告附表編號一之行為與附表
    編號二、三之行為時間，差距已達五月，非可認定係屬「密
    接」，且被告亦自承：為附表編號一之行為，並無密接偷取
    之意思，為臨時起意等語，是該部分（即附表編號一）犯行
    ，與附表編號二、三之連續行為難認有概括之犯意，應為分
    論併罰，惟起訴書認前開有連續犯一罪關係，尚有未洽，併
    此敘明。爰審酌被告於本院審理時已坦承不諱，犯後態度雖
    佳，且其中被害人丁○○已不欲追究等情，然衡量被告多次
    之毒品前科，素行不良，且其犯罪竊得物品之價值非低，之
    動機、目的、犯罪時所受之刺激、犯罪之手段、犯人之生活
    狀況、品行、智識程度、犯罪所生之危險或損害、犯罪後之
    態度等一切情狀，判處如主文所示之刑，並合併定其應執行
    之刑，以示懲儆。
據上論斷，應依刑事訴訟法第二百七十三條之一第一項、第二百
九十九條第一項前段，修正後刑法第二條第一項前段、修正前刑
法第五十六條、第三百二十一條第一項第一款、第二款、第三款
、第四十七條、第五十一條第五款，判決如主文。
本案經檢察官陳焜昇到庭執行職務
中    華    民    國    95    年    11    月    30    日
                  刑事第四庭  法  官  郭惠玲
如不服本判決，應於判決送達後十日內向本院提出上訴狀（應抄
附繕本）。告訴人或被害人如對於本判決不服者，應具備理由請
求檢察官上訴，其上訴期間之計算係以檢察官收受判決正本之日
期為準。
上正本證明與原本無異。
                              書記官  鄭雅文
中    華    民    國    95    年    12    月    1     日
附錄本案論罪科刑法條全文：
刑法第三百二十條（普通竊盜罪、竊佔罪）
意圖為自己或第三人不法之所有，而竊取他人之動產者，為竊盜
罪，處五年以下有期徒刑、拘役或五百元以下罰金。
意圖為自己或第三人不法之利益，而竊佔他人之不動產者，依前
項之規定處斷。
前二項之未遂犯罰之。
刑法第三百二十一條（加重竊盜罪）
犯竊盜罪而有左列情形之一者，處六月以上、五年以下有期徒刑
：
一  於夜間侵入住宅或有人居住之建築物、船艦或隱匿其內而犯
    之者。
二  毀越門扇、牆垣或其他安全設備而犯之者。
三  攜帶兇器而犯之者。
四  結夥三人以上而犯之者。
五  乘火災、水災或其他災害之際而犯之者。
六  在車站或埠頭而犯之者。
前項之未遂犯罰之。
附表:
┌─┬─────┬───────┬──────┬─────┬────┐
│  │時間      │地點（被害人）│犯罪行為    │損失財物  │所犯法條│
├─┼─────┼───────┼──────┼─────┼────┤
│一│九十四年十│臺北市信義區松│徒手自浴室窗│鑽石、戒子│刑法第三│
│  │月三十日下│信路一四五號八│戶攀爬侵入屋│、女用手錶│百二十一│
│  │午八時許  │樓即頂樓加蓋（│內，竊取得手│各一只、項│條第一項│
│  │          │甲○○）      │。          │鍊二條、手│第一款、│
│  │          │＊起訴書誤載地│            │鍊及耳環各│第二款  │
│  │          │  點為同號七樓│            │一對（價值│＊起訴書│
│  │          │              │            │約二十一萬│漏列第一│
│  │          │              │            │元）      │款      │
├─┼─────┼───────┼──────┼─────┼────┤
│二│九十五年四│臺北市信義區松│至小吃店用餐│ＰＨＳ行動│刑法第三│
│  │月十日凌晨│信路一四九號一│時，趁丙○○│電話一具（│百二十條│
│  │一時許    │樓「三粒小吃店│不注意之際，│價值約一萬│第一項  │
│  │          │」（丙○○）  │徒手竊取。  │二千元）  │        │
├─┼─────┼───────┼──────┼─────┼────┤
│三│九十五年五│臺北市信義區松│手持於現場地│掌上型電腦│刑法第三│
│  │月七日凌晨│山路三四二巷五│上取得之木棍│、英文打字│百二十一│
│  │一時許    │之三號五樓即頂│，將廚房鐵窗│機各一臺  │條第一項│
│  │          │樓加蓋（丁○○│之鐵條破壞撐│          │第一款、│
│  │          │）            │開，自鐵窗之│          │第二款、│
│  │          │＊起訴書誤載地│空隙爬窗入屋│          │第三款  │
│  │          │  點為同巷五號│，得手後為屋│          │＊起訴書│
│  │          │  四樓        │主察覺，逃離│          │誤載為同│
│  │          │＊起訴書誤載黃│現場。（毀損│          │條第二項│
│  │          │  致祥為「黃志│、侵入住宅部│          │        │
│  │          │  祥」        │分未具告訴）│          │        │
└─┴─────┴───────┴──────┴─────┴────┘


司法院資訊處製作；財團法人民間司法改革基金會備份。
